【裁判字號】    97,易,64
【裁判日期】    970624
【裁判案由】    竊盜
【裁判全文】
臺灣屏東地方法院刑事判決                97年度易字第64號
公  訴  人  臺灣屏東地方法院檢察署檢察官
被      告  乙○○
                    （另案
上列被告因竊盜案件，經檢察官提起公訴（97年度偵字第124 號
），本院判決如下：
    主  文
乙○○無罪。
    理  由
一、公訴意旨略以：被告乙○○曾因違反毒品危害防制條例案件
    ，經本院以94年度訴字第971 號判處有期徒刑8 月確定，於
    民國95年8 月1 日徒刑執行完畢出監；竟不知警惕，意圖為
    自己不法所有，先於96年12月25日凌晨1 時30分，攜帶其所
    有，客觀上足為兇器之螺絲起子1 支為工具，至屏東縣屏東
    市○○路○ 段136 巷4 弄13號後方，以螺絲起子將甲○○所
    有之鋁窗4 個拆卸後竊離現場，復於同日凌晨2 時許，至屏
    東縣屏東市田中一橫巷289 號前，以同前手法竊得丙○○所
    有之車用電瓶一個。嗣於同日中午12時10分許，在屏東縣屏
    東市○○里○○路17 7巷107 號前，為警攔檢查獲，並由其
    所騎乘車牌號碼WNV －657 之輕型機車上，取出贓物鋁窗4
    個及電瓶1 個，並扣得其作案工具螺絲起子1 支，因認被告
    涉犯刑法第321 條第1 項第3 款之加重竊盜罪嫌云云。
二、按犯罪事實應依證據認定之，無證據不得認定犯罪事實；不
    能證明被告犯罪者，應諭知無罪之判決，刑事訴訟法第154
    條第2 項、第301 條第1 項分別定有明文。又事實之認定，
    應憑證據，如未能發現相當證據，或證據不足以證明，自不
    能以推測或擬制之方法，為裁判基礎；且認定犯罪事實所憑
    之證據，雖不以直接證據為限，間接證據亦包括在內，然而
    無論直接證據或間接證據，其為訴訟上之證明，須於通常一
    般之人均不致有所懷疑，而得確信其為真實之程度者，始得
    據為有罪之認定，倘其證明尚未達到此一程度，而有合理之
    懷疑存在而無從使事實審法院得有罪之確信時，即應由法院
    為被告無罪之判決，有最高法院40年台上字第86號判例、76
    年台上字第4986號判例可資參照。且按認定犯罪事實應依證
    據，為刑事訴訟法所明定，故被告否認犯罪事實所持之辯解
    ，縱屬不能成立，仍非有積極證據足以證明其犯罪行為，不
    能遽為有罪之認定，亦有最高法院30年上字第1831號判例意
    旨可資參照。
三、公訴意旨認被告涉犯攜帶凶器竊盜罪嫌，無非係以被害人甲○○、丙○○於警詢之證詞、屏東縣警察局屏東分局扣押筆
    錄、扣押物品目錄表、贓物認領保管單各1 份及現場蒐證照
    片15張等為其論據。
四、證據能力之判斷：
    按傳聞法則之重要理論依據，在於傳聞證據未經當事人之反
    對詰問予以核實，乃予排斥，惟若當事人已放棄對原供述人
    之反對詰問權，於法院審判時表明同意該等傳聞證據可作為
    證據，基於證據資料愈豐富，愈有助於真實發現之理念，並
    貫徹刑事訴訟法修法加重當事人進行主義之精神，確認當事
    人對於證據能力有處分權之制度，傳聞證據經當事人同意作
    為證據，法院認為適當者，亦得為證據。另當事人於調查證
    據時，對於傳聞證據表示「沒有意見」、「對於證據調查無
    意見」，而未於言詞辯論終結前聲明異議，應視為已有將該
    等傳聞證據採為證據之同意，此刑事訴訟法第159條之5定有
    明文。檢察官、被告於本院審理程序時已表示對於全案卷證
    證據之證據能力均無意見，且同意作為本案之證據（本院卷
    第72至73頁），依刑事訴訟法第159 條之5 之規定，檢察官
    、被告已同意本案所有證據均有證據能力，本院斟酌該等證
    據並非非法取得，亦無證明力明顯過低之情形，是該等證據
    ，均得採為證據。
五、訊據被告固不否認有於96年12月25日凌晨1 時30分，在屏東
    縣屏東市○○路○ 段136 巷4 弄13號住家門後，徒手拿取甲○○所有之鋁窗4 個，並當場以其所有之螺絲起子將該鋁窗
    之窗框拆卸下來，且將16條窗框帶離現場；復於同日凌晨2
    時許，至屏東縣屏東市田中一橫巷289 號住家門前，徒手拿
    取丙○○所有之車用電瓶1 個。惟矢口否認有何竊盜犯行，
    辯稱：當時拿取車用電瓶及鋁窗時，並沒有使用到螺絲起子
    ，車用電瓶及鋁窗都是被害人不要的等語。經查：
  (一)被告於上揭時地取走車用電瓶1 個及鋁窗之窗框16條等情，
    固據被告於警詢、偵查及本院審理時坦承不諱，並經證人甲○○、丙○○於本院審理時指訴在卷，復有證人甲○○、丙○○領回車用電瓶及鋁窗之贓物認領保管單及照片15張附卷
    可參（見警卷第19至29頁），固堪信為真實。
  (二)至被告於偵查中雖有有坦承本件竊盜犯行之詞，惟其於本院
    審理時辯稱：上開車用電瓶及鋁窗都是被害人不要的等語（
    見本院卷第57頁）。足證被告雖有於上開時地取走車用電瓶
    1 個及窗框16條之客觀行為，惟其主觀上有無不法所有之意
    圖尚難遽認。
  (三)證人即被害人丙○○於本院審理時到庭具結證稱：「我不知
    道何時被偷走，是早上警察叫我去領電瓶我才知道」、「（
    電瓶是否為你所有，放在何處？）是我的，我放在我家走廊
    門外的洗衣機旁邊的地上，汽車的電瓶已經壞掉了，我本來
    就想要送給資源回收，只要有人要回收的話，我就會送給他
    」、「（你電瓶放在門外的地上是不要的意思嗎？）是的」
    、「（你當時有無跟警察說電瓶你是要丟掉的？）我有說那
    電瓶我不要了，但警察要我領回去，所以我就把電瓶領回家
    了」等語（見本院卷第56頁）。
  (四)證人即被害人甲○○於本院審理時到庭證稱：「（96年12月
    是否有遺失4 個鋁窗？）是的，是警察告訴我我才知道」、
    「（鋁窗你放在何處？）我放在我家的門後，因為那4 個鋁
    窗，是我家裡改建後，把舊的鋁窗換掉不要的，我放在我家
    門後的牆壁邊」、「（提示警局照片第27頁，是否放在如相
    片所示的位置，旁邊是否為堆放的垃圾？）位置並沒有錯，
    旁邊是垃圾，我鋁窗本來就打算要丟掉了，所以才跟垃圾放
    在一起」、「（有無跟警察說你鋁窗本來就淘汰不要？）我
    有跟警察說」、「（你把鋁窗放在門口是何人拿走都沒有關
    係嗎？有無準備拿去賣？）是的，我有這樣想，誰拿去都沒
    有關係，沒有準備拿去賣」等語（見本院卷第71至72頁）。
  (五)證人丙○○、甲○○均與被告並不認識，亦無怨隙，自無故
    意維護被告之可能，是其等證詞自堪採信。又依現場及扣案
    物品照片所示，該車用電瓶1 個之外觀銹蝕老舊，證人丙○○係將該車用電瓶任意置放於住家門外之地上；證人甲○○
    係將鋁窗置放於其住家後方之垃圾堆旁，此有現場照片在卷
    足憑（見警卷第25至27頁），由現場情形觀之，客觀上，已
    達一般人會認為上開車用電瓶及鋁窗均係遭棄置之無主物甚
    明。
  (六)綜上所述，被告前開所辯其以為上開車用電瓶及鋁窗均廢棄
    物而撿拾等情，應屬可採。被告主觀上既無不法所有之意圖
    ，客觀上該車用電瓶及鋁窗亦均係證人丙○○、甲○○所不
    要之廢棄物，則被告之行為即不能以竊盜罪名相繩。從而，
    公訴人所持之前開論據，均無法採為認定被告犯罪之證據；
    此外，復查無其他積極證據足資證明被告有何竊盜犯行，被
    告被訴竊盜罪自屬不能證明。
六、據上論斷，應依刑事訴訟法第301 條第1 項，判決如主文。
本案經檢察官劉昀到庭執行職務。
中    華    民    國    97    年    6     月    24    日
                  刑事第一庭  法  官  許蓓雯
以上正本證明與原本無異。
如不服本判決應於收受本判決送達後十日內向本院提出上訴書狀，
其未敘述上訴理由者，並得於提起上訴後十日內向本院補提理由
書狀（均須按他造當事人之人數附繕本）「切勿逕送上級法院」
中    華    民    國    97    年    6     月    24    日
                              書記官  蘇雅慧


司法院資訊處製作；財團法人民間司法改革基金會備份。
